【裁判字號】    95,易,358
【裁判日期】    950630
【裁判案由】    違反政府採購法
【裁判全文】
臺灣臺北地方法院刑事宣示判決筆錄
公  訴  人  臺灣臺北地方法院檢察署檢察官
被      告  冠杰企業有限公司
兼上一被告
代  表  人  乙○○
被      告  甲○○
上二被告共同
選任辯護人  蔡文生  律師
被      告  丙○○
被      告  義昌工程有限公司
上一 被 告
代  表  人  丁○○
上列被告因違反政府採購法案件，於中華民國95年6月30日下午4
時，在本院第1法庭宣示判決，出席職員如下：
          法  官  劉方慈
          書記官  黃瓊玉
          通  譯  劉妙紋
法官起立朗讀判決主文、犯罪事實要旨、處罰條文，及以上訴限
制、期間並提出上訴狀之法院，且諭知記載其內容：
一、主  文：
乙○○共同連續意圖影響採購結果，借用他人名義投標，處有期
徒刑伍月，如易科罰金以參佰元折算壹日。
甲○○共同連續意圖影響採購結果，借用他人名義投標，處有期
徒刑參月，如易科罰金以參佰元折算壹日。
丙○○意圖影響採購結果，容許他人借用本人名義投標，處有期
徒刑貳月，如易科罰金以參佰元折算壹日。
冠杰企業有限公司，其廠商之代表人，因執行業務犯政府採購法
之罪，科罰金新臺幣肆萬元；又其廠商之代表人，因執行業務犯
政府採購法之罪，科罰金新臺幣肆萬元。應執行罰金新臺幣柒萬
元。
義昌企業有限公司，其廠商之代表人，因執行業務犯政府採購法
之罪，科罰金新臺幣肆萬元；又其廠商之代表人，因執行業務犯
政府採購法之罪，科罰金新臺幣肆萬元。應執行罰金新臺幣柒萬
元。
二、犯罪事實要旨：被告乙○○、甲○○分別係被告冠杰企業有
    限公司（下稱冠杰公司）負責人及職員，被告丙○○、黃國
    雄（已歿，另為不起訴處分）分別係普威營造有限公司（下
    稱普威公司，因追訴權時效完成未經移送）、被告義昌工程
    有限公司（下稱義昌公司）之負責人。被告乙○○先為參與
    臺北捷運公司91年3月1日辦理木柵線軌道混凝土行駛路面故
    障修復工程（案號MT90A023）之公開招標案，需有三家公司
    以上參與投標，而與被告丙○○意圖影響採購結果，由被告
    乙○○借用普威公司之名義及證件投標出面投標，並經被告
    冠杰公司簽發第一商業銀行萬隆簡易型分行號帳戶支票（票
    號RB0000000號、金額12萬元），持向該分行購買同額銀行
    支票（票號EH0000000號），作為普威公司投標之押標金，
    再由同具犯意聯絡之被告甲○○於91年3月1日代表普威公司
    以212萬1576元之價格得標（冠杰公司此部分借牌投標犯嫌
     ，與普威公司係相同追訴權時效）。被告乙○○復為參與
    臺北捷運公司91年4月4日辦理木柵線軌道行駛路面改善工程
    （案號為MT911005號）之公開招標案，承前之概括犯意，夥
    同被告甲○○及被告義昌公司黃國雄共同基於意圖影響採購
    結果之概括犯意聯絡，由黃國雄提供被告義昌公司之名義及
    證件予被告乙○○，容許被告乙○○開立冠杰公司上開第一
    銀行支票1紙（票號SA0000000號、金額100萬元），持之購
    買同額銀行支票（票號EH0000000），作為被告義昌公司投
    標之押標金，並由被告甲○○代表義昌公司以1923萬元之價
    格得標，得標後亦由被告冠杰公司支付履約保證金。被告乙○○又為參與臺北捷運公司92年1月8日辦理木柵線軌道行駛
    路面改善工程（案號為MT91B004號）之公開招標案，與黃國
    雄復承前之概括犯意，循相同模式，由冠杰公司借用義昌公
    司之名義與證件，以609萬4000元得標。
三、處罰條文：政府採購法第八十七條第五項、第九十二條，刑
    法第十一條前段、第二十八條、第五十六條、第四十一條第
    一項前段、第五十一條第七款，罰金罰鍰提高標準條例第二
    條。
四、協商判決除有刑事訴訟法第四百五十四條之四第一項第一款
    於本訊問程序終結前，被告撤銷協商合意或檢察官撤回協商
    聲請者；第2款被告協商之意思非出於自由意志者；第四款
    被告所犯之罪非第四百五十五條之二第一項所定得以協商判
    決者；第六款被告有其他較重之裁判上一罪之犯罪事實者；
    第七款法院認應諭知免刑或免訴、不受理者情形之一，及違
    反同條第二項「法院應於協商合意範圍內為判決；法院為協
    商判決所科之刑，以宣告緩刑或二年以下有期徒刑、拘役或
    罰金為限」之規定者外，不得上訴。
五、如不服本件判決，得自收受判決送達之日起十日內，向本院
    提出上訴書狀，上訴於第二審法院。
中    華    民    國    95    年    6     月    30    日
                  刑事第十一庭    法  官  劉方慈
                                  書記官  黃瓊玉
以上正本證明與原本無異。
                                  書記官  黃瓊玉
中    華    民    國    95    年    6     月    30    日
附錄本案論罪科刑法條：
政府採購法第87條
意圖使廠商不為投標、違反其本意投標，或使得標廠商放棄得標、得標後
轉包或分包，而施強暴、脅迫、藥劑或催眠術者，處 1 年以上 7 年以下有
期徒刑，得併科新臺幣 3 百萬元以下罰金。
犯前項之罪，因而致人於死者，處無期徒刑或 7 年以上有期徒刑；致重傷
者，處 3 年以上 10 年以下有期徒刑，各得併科新臺幣 3 百萬元以下罰金。
以詐術或其他非法之方法，使廠商無法投標或開標發生不正確結果者，處
5年以下有期徒刑，得併科新臺幣 1 百萬元以下罰金。
意圖影響決標價格或獲取不當利益，而以契約、協議或其他方式之合意，
使廠商不為投標或不為價格之競爭者，處 6 月以上 5 年以下有期徒刑，得
併科新臺幣 1 百萬元以下罰金。
意圖影響採購結果或獲取不當利益，而借用他人名義或證件投標者，處 3 年
以下有期徒刑，得併科新臺幣 1 百萬元以下罰金。容許他人借用本人名義或
證件參加投標者，亦同。
第 1 項、第 3 項及第 4 項之未遂犯罰之。
政府採購法第92條
（廠商之代理人等違反本法，廠商亦科罰金）
廠商之代表人、代理人、受雇人或其他從業人員，因執行業務犯本法之罪
者，除依該條規定處罰其行為人外，對該廠商亦科以該條之罰金。第 1 項、
第 3 項及第 4 項之未遂犯罰之。


司法院資訊處製作；財團法人民間司法改革基金會備份。
